【裁判字號】    97,交聲,2570
【裁判日期】    971127
【裁判案由】    聲明異議
【裁判全文】
臺灣臺中地方法院交通事件裁定       97年度交聲字第2570號
原處分機關  交通部公路總局臺中區監理所豐原監理站
異  議  人
即受處分人  甲○○
上列受處分人因違反道路交通管理處罰條例案件，對於交通部公
路總局臺中區監理所豐原監理站民國九十七年九月二日所為之處
分（豐監稽違字第裁六三－ＨＣ0000000號裁決書），聲
明異議，本院裁定如下：
    主  文
異議駁回。
    理  由
一、按汽車駕駛人，行經有燈光號誌管制之交岔路口闖紅燈者，
    處新臺幣（下同）一千八百元以上五千四百元以下罰鍰，並
    記違規點數三點，道路交通管理處罰條例第五十三條第一項
    、第六十三條第一項第三款分別定有明文。
二、本件聲明異議意旨略以：員警於舉發伊違規當時係從後方追
    上，並非當面攔下，且當時有其他多台車輛亦從員警面前闖
    紅燈，員警居然不予攔檢開單，伊當面向員警申訴亦未獲理
    會，員警不無瀆職濫權之嫌。而伊拒絕簽收紅單係因為有爭
    議，並無照片可證明伊違規，事過將近一年伊才收到罰單，
    且加罰金額，伊對此不服，政府應照顧老百姓，不能老是與
    老百姓搶錢。又伊亦質疑員警究竟從何方而來，爰聲明異議
    等語。
三、經查：異議人即受處分人甲○○騎乘車牌號碼ＪＶＸ－八０
    二號重型機車，於民國九十六年十二月九日十五時十四分許
    ，在臺中縣豐原市○○路與西安街口，因「駕車行經有燈光
    號誌管制之交岔路口闖紅燈」之違規事實，為臺中縣警察局
    員警當場舉發等情，有臺中縣警察局中縣警交字第ＨＣ00
    00000號舉發違反道路交通管理事件通知單影本一份附
    卷可稽。而證人即當日舉發本件交通違規之員警胡智凱於本
    院訊問時結證稱：「當天我是從瑞興路直行，行向是綠燈，
    我們推測約有兩分鐘的綠燈，我們當時是在巡邏，靠近路口
    時，我看到受處分人從西安街在紅燈前面有停一下，轉頭往
    後看到我們，當時西安街上面仍是紅燈，他往瑞興路看一下
    ，之後就速度很快騎走，我們就追上把他攔下，攔停過程我
    們都有取證錄音。」、「我當天有把罰單交給受處分人的太
    太陳惠芳，但她有無丟掉我不知道。」等語（見本院九十七
    年十月八日訊問筆錄），並據證人當庭提出現場路線圖一紙
    在卷可憑。矧該名證人與受處分人平日既不相識，又無怨隙
    ，當無刻意設詞誣攀構陷受處分人之理，就其親身經歷之事
    實所為前揭證詞應屬可採。再參以本院當庭勘驗現場取證錄
    音光碟結果，受處分人多次向員警要求通融，並爭執當時西
    安街上應為黃燈，其妻陳惠芳則在旁表示當時正在找尋冰店
    ，並非看到燈號要停等語，則受處分人如自認無交通違規之
    確切事實，何需委屈自己要求員警通融？且受處分人倘係見
    到西安街上已經轉變為黃燈，理當依其當時是否超越路口停
    止線之位置，決定應否加速通過路口或及時煞停，豈須先行
    停車觀望再通過路口？而西安街上如為綠燈，受處分人大可
    直接騎車通過路口，亦無停車等候再予起步之理。是依前揭
    錄音光碟所呈現之對話，應可推知受處分人並非於西安街綠
    燈或黃燈時通過上開路口，而係發現己方行向已轉為紅燈，
    仍因急於找尋冰店之故，先於路口暫停片刻稍事觀望後，隨
    即貿然騎車闖紅燈前行。受處分人於事後空口辯稱伊係搶越
    黃燈，並非闖紅燈云云，洵無足採。又員警舉發各項道路交
    通違規事由，本不以必須提出採證照片或錄影為限，倘受限
    於交通違規事實發生之即時性、急迫性，而由員警依其親身
    見聞經過，填製通知單舉發汽車駕駛人交通違規事實，且於
    事後到庭接受法院訊問，並給予受處分人當面質疑之機會，
    亦屬法之所許。受處分人率指員警於舉發當時未提出照片，
    原處分機關不能證明其有上開交通違規情事，亦有未洽。是
    受處分人有於前揭時地闖紅燈之違規事實，已堪認定。而受
    處分人未依該舉發通知單所載應到案日期，即九十六年十二
    月二十四日到案辦理，原處分機關爰依違反道路交通管理事
    件統一裁罰基準及處理細則予以裁處，於法即無不合。至於
    其他汽車駕駛人或用路人是否違規並遭員警舉發，核與受處
    分人是否確有本件交通違規究屬二事，受處分人亦不能僅因
    他人未受舉發即謂自己並未擅闖紅燈，受處分人空言指稱其
    他人亦有違規，質疑員警有無瀆職濫權等云云，並無足採。
    綜上所陳，受處分人前揭所辯均有未洽，不足採信；原處分
    機關交通部公路總局臺中區監理所豐原監理站依前開道路交
    通管理處罰條例規定，據以裁處受處分人罰鍰四千五百元，
    並記違規點數三點，並無違誤。本件聲明異議為無理由，應
    予駁回。
四、據上論斷，應依道路交通管理處罰條例第八十七條第二項，
    道路交通案件處理辦法第十九條，裁定如主文。
中    華    民    國    97    年    11    月    27    日
                  交通法庭  法  官  高文崇
上正本證明與原本無異。
如不服本裁定，應於送達後五日內，向本院提出抗告狀。
                            書記官  林淑慧
中    華    民    國    97    年    11    月    27    日


司法院資訊處製作；財團法人民間司法改革基金會備份。
